【裁判字號】    95,易,1264
【裁判日期】    951228
【裁判案由】    竊盜
【裁判全文】
臺灣桃園地方法院刑事判決              95年度易字第1264號
公  訴  人  臺灣桃園地方法院檢察署檢察官
被      告  甲○○
                    （另案於臺灣新竹戒治所執行強制戒治）
            乙○○
                    （另案於臺灣岩灣分監執行中）
上列被告等因竊盜案件，經檢察官提起公訴（九十五年度偵字第
一一一一四號、一六０六五號），被告等於本院審理時，就被訴
事實為有罪之陳述，經本院告知簡式審判程序意旨，並聽取公訴
人及被告之意見後，本院合議庭裁定依簡式審判程序審理，本院
判決如下：
    主  文
乙○○共同竊盜，累犯，處有期徒捌月。
甲○○共同竊盜，處有期徒刑肆月；又攜帶兇器竊盜電業之電纜
線，處有期徒刑拾月，扣案之鋼索壹條、鐵剪貳支均沒收。應執
行有期徒刑壹年，扣案之鋼索壹條、鐵剪貳支均沒收。
    事  實
一、乙○○前於民國九十四年間因竊盜案件，經本院以九十四年
    度簡字第二四九號判決，判處有期徒刑四月確定，於九十四
    年十一月一日易科罰金執行完畢。詎其仍不知悔改，於九十
    五年五月十日凌晨三時十七分許，由甲○○駕駛乙○○所有
    車號ＢＺ－一九七九號自用小客車（下稱被告車輛）搭載乙○○，經過桃園縣龜山鄉○○○路與文昌一街口之統一超商
    時，因見張麗惠所有由丁○○所使用之車號八八六六－ＦＲ
    號自用小客車（下稱系爭車輛）車燈未關，但無人在車上，
    二人認有機可趁，遂基於意圖為自己不法所有之犯意聯絡，
    推由乙○○留待被告車上把風，甲○○則下車徒手開啟系爭
    車輛之車門後，將未拔除鑰匙且未熄火之該車駛離現場而竊
    取該車得手，乙○○見甲○○得手，遂亦隨後駕駛被告車輛
    離去。嗣丁○○發覺失竊並經路人告知乙○○去向，丁○○
    遂央請其表弟共乘機車自後追趕，於同縣鄉○○○路大崗國
    中前攔獲乙○○，適甲○○撥打乙○○行動電話告知系爭車
    輛所在，丁○○始於同縣鄉○○路○段台亞加油站前尋獲該
    車。
二、甲○○另基於意圖為自己不法所有之犯意，於九十五年七月
    十七日下午二時許，駕駛其配偶所有之車號二一七二－ＦＲ
    號自用小客車，並攜帶鋼索一條及客觀上足以對人之生命、
    身體、安全構成威脅，足供兇器使用之鐵剪二支，前往桃園
    縣觀音鄉○○○路三十一號道路旁，將臺灣電力股份有限公
    司（下稱臺電公司）所有，一端已遭剪斷垂在地上，另一端
    仍掛在電線桿上之電纜線，以鋼索將垂下的電纜線連結在其
    所駕駛之上開車輛後，發動車輛將電纜線拉下，再以鐵剪將
    電纜線剪成小段而竊取之，嗣甲○○將電纜線搬運至其所駕
    駛之車輛後座時，為位於該處路旁之世紀鋼鐵公司警衛陳正
    弘發覺，並呼叫賴文祥、劉博文出面攔阻，甲○○將部分竊
    得之電纜線丟棄後，隨即駕車逃離現場，嗣於同月十八日上
    午七時許，在桃園縣觀音鄉樹林村二鄰十四號內，因涉犯他
    案為警緝獲時，並在前開車輛上起獲未出售之電纜線約二十
    公尺，並扣得作案用之鋼索一條及鐵剪二支。
三、案經桃園縣政府警察局龜山分局及大園分局報請臺灣桃園地
    方法院檢察署檢察官偵查起訴。
    理  由
一、程序部分：本件被告乙○○及甲○○所犯均係死刑、無期徒
    刑或最輕本刑為三年以上有期徒刑以外之罪，其於準備程序
    中就被訴事實為有罪之陳述，經本院告知簡式審判程序之旨
    ，並聽取當事人意見後，經本院合議庭依刑事訴訟法第二百
    七十三條之一第一項規定裁定由受命法官獨任進行簡式審判
    程序，合先敘明。
二、訊據被告甲○○、乙○○對於上開犯罪事實於本院審理時均
    坦承不諱，並據證人丁○○、陳正弘、賴文祥、劉博文及臺
    灣電力公司員工丙○○等人證述甚詳，且有贓物認領保管單
    、車輛作業系統－查詢認可資料、九十五年八月二十八日臺
    灣桃園地方法院檢察署檢察官勘驗筆錄、查獲現場、自小客
    車及贓物照片等在卷為憑，並扣得電纜線二十公尺、鋼索一
    條及鐵剪二支，被告自白堪認與事實相符，本件事證明確，
    被告犯行堪以認定。
三、按本件被告二人所為事實欄一之行為後，刑法部分條文業經
    修正公布，並於九十五年七月一日施行（修正後刑法以下稱
    新法，修正前刑法以下稱舊法）。刑法第二條第一項之規定
    ，係規範行為後法律變更所生新舊法律比較適用之準據法，
    於修正後刑法施行後，應適用新法第二條第一項規定之從舊
    從輕之原則為比較，適用最有利於行為人之法律。查本件被
    告二人行為後，刑法關於法定罰金刑最低度部分，舊法第三
    十三條第五款規定為銀元一元（並依罰金罰鍰提高標準條例
    第一條前段規定提高十倍後，折算為新臺幣三十元）以上，
    新法第三十三條第五款則修正為新臺幣一千元以上，以百元
    計算，舊法之規定對於被告較為有利，本件自應依新法第二
    條第一項前段，適用舊法之規定。至於普通竊盜罪法定罰金
    刑之貨幣單位及數額，依修正後刑法施行法第一條之一第一
    項、第二項前段規定修正貨幣單位為新臺幣，數額則提高為
    三十倍，與修正前之貨幣單位以銀元計算，並依罰金罰鍰提
    高標準條例第一條前段之規定就其原定數額提高十倍後，再
    將銀元換算為新臺幣之比較結果，修正前後本罪法定罰金刑
    之最高度輕重相同，又舊法第二十八條共同正犯之規定及第
    四十七條累犯之規定，雖亦有所修正，惟本件不論適用新、
    舊規定，被告二人均成立竊盜罪之共同正犯及被告乙○○均
    成立累犯，自無有利、不利之情形，即無比較適用之問題，
    尚非刑法第二條第一項所指之法律變更，故上開所述法定罰
    金刑之貨幣單位及數額、共同正犯、累犯等規定，均應依一
    般法律適用原則，適用裁判時法（最高法院九十五年十一月
    七日刑事庭會議決議參照），附此敘明。
四、論罪科刑：
  (一)事實欄一部分（新法施行前）：核被告二人所為係犯刑法第
    三百二十條第一項之竊盜罪。被告二人就此部分竊盜犯行，
    有犯意聯絡及行為分擔，為共同正犯。又乙○○有如前述之
    犯罪科刑及執行完畢紀錄，有臺灣高等法院被告前案紀錄表
    在卷可按，其於有期徒刑之執行完畢後，五年內故意再犯本
    件有期徒刑以上之罪，為累犯，應依新法第四十七條第一項
    之規定加重其刑。
  (二)事實欄二部分（新法施行後）：按竊取臺電公司電桿之電纜
    線，亦即竊取電業所設供電設備之電纜線，係構成電業法第
    一百零五條之竊盜供電設備罪，應依刑法有關竊盜罪之法律
    效果從重處斷，是電業法第一百零五條為刑法竊盜罪之特別
    規定，依特別法優於普通法原則，應適用電業法第一百零五
    條論處。核被告甲○○此部分竊取臺電公司電纜線之所為，
    係犯電業法第一百零五條之竊盜供電設備罪，應依刑法第三
    百二十一條第一項第三款之攜帶兇器竊盜罪之規定從重處斷
    ，檢察官於起訴書已論及被告竊取臺電公司電纜線之事實，
    惟認係觸犯刑法第三百二十一條第一項第三款之攜帶兇器竊
    盜罪，尚有未洽，因起訴之社會基本事實相同，爰變更起訴
    法條，附此敘明。
  (三)被告甲○○上開竊盜及加重竊盜犯行，犯意各別，行為不同
    ，應予分論併罰。爰審酌被告二人正值青壯，卻不思正道取
    財，竊取他人財物，幸未造成重大損失，及被告甲○○始終
    坦承犯行，乙○○則於至本院審理時始坦承犯行之犯後態度
    等一切情狀，分別量處如主文所示之刑。另按刑法第五十一
    條第五款所規定宣告多數有期徒刑後定應執行刑之上限雖由
    舊法之二十年修正為三十年，惟因本件被告甲○○所受宣告
    之二項有期徒刑，經定應執行刑之刑度不可能超過二十年，
    故適用新、舊規定對於被告並無有利、不利之區別，爰依上
    開最高法院刑事庭會議決議之見解，逕予適用新法之規定定
    被告甲○○應執行之刑。至扣案之鐵剪二支、鋼索一條，屬
    甲○○所有，供其竊取電纜線所用，業據甲○○供陳在卷，
    依從刑附屬於主刑之原則，爰依舊法第三十八條第一項第二
    款之規定宣告沒收。
據上論斷，依刑事訴訟法第二百九十九條第一項前段、第二百七
十三條之一第一項、第三百條，電業法第一百零五條，修正後刑
法第二條第一項前段、第十一條前段、第二十八條、第四十七條
第一項、第五十一條第五款，刑法第三百二十條第一項、第三百
二十一條第一項第三款，修正前刑法第三十八條第一項第二款，
刑法施行法第一條之一第一項、第二項前段，判決如主文。
本案經檢察官蔡宜均到庭執行職務。
中    華    民    國    95    年    12    月    28    日
                  刑事第八庭    法  官  袁雪華
上正本證明與原本無異。
如不服本判決，應於判決送達後10日內向本院提出上訴狀（應附
繕本），上訴於臺灣高等法院。
                                書記官  邱仲騏
中    華    民    國    95    年    12    月    28    日
附錄本案論罪科刑之法條：
電業法第105條
 (罰則 (一) ----供電設備之竊盜或損壞)
竊盜或損壞電桿、電線、變壓器或其他供電設備者，依刑法之規
定從重處斷。
中華民國刑法第320條第1項
（普通竊盜罪、竊佔罪）
意圖為自己或第三人不法之所有，而竊取他人之動產者，為竊盜
罪，處 5 年以下有期徒刑、拘役或 5 百元以下罰金。
中華民國刑法第321條第1項第3款
（加重竊盜罪）
犯竊盜罪而有左列情形之一者，處 6 月以上、 5 年以下有期徒
刑：
一  於夜間侵入住宅或有人居住之建築物、船艦或隱匿其內而犯
    之者。
二  毀越門扇、牆垣或其他安全設備而犯之者。
三  攜帶兇器而犯之者。
四  結夥三人以上而犯之者。
五  乘火災、水災或其他災害之際而犯之者。
六  在車站或埠頭而犯之者。


司法院資訊處製作；財團法人民間司法改革基金會備份。
